ro-RO: Artă și divertisment > Hobby-uri și artă > Artizanat > Modele și matrițe pentru proiecte de artizanat: Tipare pentru mărgele; Matrițe pentru proiecte de artizanat; Matrițe pâslă; Modele pentru cusut; Tipare de croitorie
vi: Nghệ thuật và giải trí > Sở thích và nghệ thuật sáng tạo > Đồ thủ công mỹ nghệ > Mẫu & khuôn đồ thủ công mỹ nghệ: Hoa văn đính hạt; Khuôn thủ công; Khuôn ép dạ; Mẫu thêu; Mẫu may
en: Arts & Entertainment > Hobbies & Creative Arts > Arts & Crafts > Crafting Patterns & Molds: Beading Patterns; Craft Molds; Felting Molds; Needlecraft Patterns; Sewing Patterns
zh-TW: 藝術/娛樂 > 嗜好和創作藝術 > 藝術品和手工藝品 > 手作圖案/模具: 串珠圖案; 手工藝模具; 針氈模具; 手作刺繡圖案; 縫紉樣板
da: Kunst og underholdning > Hobby og håndarbejde > Håndarbejde og hobby > Skabeloner til håndarbejde: Perlemønstre; Håndarbejdsforme; Filteforme; Skabeloner til syning; Symønstre
th: ศิลปะและความบันเทิง > งานอดิเรกและศิลปะสร้างสรรค์ > ศิลปะและงานฝีมือ > แพทเทิร์นและแม่พิมพ์งานฝีมือ: แบบลูกปัด; แม่พิมพ์สำหรับงานฝีมือ; เบ้าหล่อสำหรับทำ Felting; แพทเทิร์นงานปัก; แพทเทิร์นงานเย็บ
zh-CN: 艺术与娱乐 > 爱好/艺术创作 > 手工艺品 > 手工艺图案与模具: 手工串珠图案; 手工模具; 制毡模具; 缝纫工艺图案; 缝纫图纸/图案
pl: Sztuka i rozrywka > Hobby i sztuki piękne > Sztuka i rękodzieło > Szablony i formy: Wzory do koralików; Formy rękodzielnicze; Formy do filcowania; Szablony do haftu na kanwie; Wzory do szycia
hu: Művészet és szórakoztatás > Hobbik és kreatív művészet > Művészet és barkácsolás > Kézműves minták és formák: Gyöngyfűzési minták; Kézműves formák; Nemezelő formák; Varróminták; Varrásminták
ko: 아트/엔터테인먼트 > 취미/예술 > 미술/공예 > 공예 패턴/틀: 비즈 패턴; 공예용 몰드; 펠트 몰드; 바느질 패턴; 재봉 패턴
sl-SI: Kultura in zabava > Hobiji in ustvarjalne umetnosti > Umetnost in ročna dela > Vzorci in kalupi za ročna dela: Vzorci za bisere; Kalupi za ročna dela; Kalupi za polstenje; Vzorci za ročna šivalna dela; Vzorci za šivanje
it: Arte e svago > Hobby e arti creative > Artigianato e hobby > Stampi e modelli per artigianato: Modelli per decorazioni con perline; Stampi per artigianato; Stampi per feltratura; Modelli per cucito; Modelli da cucire
de: Kunst & Unterhaltung > Hobby & Kunst > Kunsthandwerk & Hobby > Muster & Formen für Kunstarbeiten: Vorlagen für Perlenarbeiten; Gießformen; Filzformen; Stick-, Strick- & Häkelmuster; Nähmuster
nb: Kunst og underholdning > Hobby og kreativitet > Kunst og håndverk > Hobbymønstre og -former: Perlemønstre; Hobbyformer; Filtformer; Nåletøymønstre; Symønstre
cs: Umění a zábava > Hobby, hudba a výtvarné umění > Řemesla a koníčky > Hobby vzory a formy: Korálkové vzory; Formy na odlévání; Formy na filcování; Vyšívací vzory; Vzory
pt-PT: Artes e lazer > Passatempos e artes criativas > Artes e trabalhos manuais > Moldes e padrões para trabalhos manuais: Padrões de contas; Moldes para trabalhos manuais; Moldes de feltros; Padrões para trabalhos com agulhas; Padrões de costura
bg-BG: Изкуства и развлечения > Хобита и творчески изкуства > Изкуства и творчество > Модели и формички за отливане: Схеми за бродиране с мъниста; Творчески формички за отливане; Формички за плъстене; Модели за ръкоделие; Шивашки кройки
ru: Искусство и развлечения > Хобби и творчество > Искусство и рукоделие > Трафареты, схемы и выкройки для рукоделия: Схемы для бисероплетения; Шаблоны для рукоделия; Трафареты для валяния; Схемы для вышивания; Выкройки для шитья
es: Arte y ocio > Hobbies y artes creativas > Manualidades > Moldes y patrones para manualidades: Patrones para cuentas; Moldes para artesanía; Moldes para enfurtido; Patrones de costura; Patrones
fi: Taide ja viihde > Harrastukset ja taiteet > Taide ja askartelu > Askartelukaavat ja -muotit: Helmikirjontakaavat; Askartelumuotit; Huovutusmuotit; Koristeompelumallit; Ompelukaavat
nl: Kunst en entertainment > Hobby's en creatieve vaardigheden > Handwerk en hobby's > Handwerkpatronen en -mallen: Kralenpatronen; Hobbymallen; Viltmatrijzen; Handwerkpatronen; Naaipatronen
el: Τέχνες & Ψυχαγωγία > Χόμπι & Δημιουργικές Τέχνες > Τέχνες & Χειροτεχνίες > Μοτίβα & καλούπια χειροτεχνίας: Μοτίβα με χάντρες; Καλούπια χειροτεχνίας; Καλούπια για τσόχαση; Μοτίβα χειροτεχνίας βελόνας; Μοτίβα ραπτικής
sv: Konst och underhållning > Hobby och skapande > Hantverk och hobbyer > Hobbymönster och -formar: Pärlmönster; Handarbetsformar; Filtningsmallar; Handarbetsmönster; Symönster
ja: 芸術・エンターテイメント > 趣味・コレクション > クラフト・アート > クラフトパターン・型: ビーズステッチ; クラフト用型; 羊毛フェルト用型; 刺繍パターン; 裁縫用型紙
pt-BR: Artes e entretenimento > Hobbies e artes > Arte e artesanato > Fôrmas e modelos para artesanato: Moldes para contas; Moldes para artesanato; Moldes de feltragem; Modelos para bordado; Padrões de costura
fr: Arts et loisirs > Loisirs et arts créatifs > Loisirs créatifs > Patrons et moules pour loisirs créatifs: Modèles pour perlage; Moules pour loisirs créatifs; Moules à feutrer; Patrons pour travaux d’aiguille; Patrons de couture
hr-HR: Umjetnost i zabava > Hobiji i kreativne umjetnosti > Umjetnost i rukotvorine > Uzorci/krojevi i kalupi za rukotvorine: Uzorci za nizanje perli; Kalupi za rukotvorine; Kalupi za filcanje; Uzorci za vez; Krojevi za šivanje
lt-LT: Menai ir pramogos > Hobiai ir menai > Menai ir amatai > Šablonai ir formos rankdarbiams: Šablonai karoliukų vėrimui; Formos rankdarbiams; Vėlimo formos; Nėrimo, mezgimo ir siuvinėjimo šablonai; Siuvinėjimo šablonai
sk-SK: Umenie a zábava > Záľuby a tvorivé dielne > Výtvarná dielňa > Kreatívne vzory a formy: Korálkové vzory; Kreatívne formy; Plstené formy; Vzory na vyšívanie; Strihy na šitie
tr: Sanat ve Eğlence > Hobiler ve Sanatsal Çalışmalar > Sanatlar ve El İşleri > El İşi Modelleri ve Kalıpları: Boncuk İşi Modelleri; El İşi Hazır Parçaları; Keçe Kalıpları; Nakış Modelleri; Dikiş Modelleri